臺灣雲林地方法院刑事判決　　　　　　　　　　　　　九十一年度交訴字第五三號
　　公 訴 人　臺灣雲林地方法院檢察署檢察官
　　被　　告　丙○○
右列被告因公共危險等案件，經檢察官提起公訴（九十一年度偵字第三八二二號），
本院判決如左：
    主  文
丙○○從事業務之人，因業務上之過失傷害人，處有期徒刑月；又駕駛動力交通工
具肇事，致人受傷而逃逸，處有期徒刑捌月，應執行有期徒刑玖月。
    事  實
一、丙○○平日以駕駛自用小貨車外出修理電線、裝設冷氣為業，係以駕駛業務為其
    附隨業務之人。其於民國九十一年九月六日晚間九時二十分許，駕駛車牌號碼Ｊ
    六－九九一九號自用小貨車，沿雲林縣二崙鄉○○村○○路由東往西方向行駛，
    途經二崙鄉油車村二四二號前（限速時速五十公里）時，本應注意車前狀況，隨
    時採取必要之安全措施，且應注意在設有行車時速不得超過每小時五十公里之路
    段，不得超速行駛，而按當時天色雖已昏暗，但有路燈照明，道路為無缺陷、無
    障礙之直線柏油縣道，視距尚稱良好，顯無不能注意之情形，尤其當時天色昏暗
    、風速較大，更應特別注意，詎竟疏未注意車前狀況，且以超過該路段限速五十
    公里以上之速度行進，適有住在二崙鄉○○村○○路二四二號之甲○○步行外出
    ，欲在該住處前由北往南橫越文化路（設有行車分向線）至對向民宅，本身亦疏
    未注意左右來車，即冒然步入文化路穿越之，迨丙○○發現時已閃避不及，緊急
    煞車暨左打方向盤，致該自用小貨車駛入對向車道，自用小貨車之左前側直接撞
    及甲○○，甲○○因此倒地，並受有左側髖臼骨折、頭部外傷併腦震盪、薦椎骨
    折、右側腰椎第四節神經損傷等傷害。然丙○○於肇事後未下車察看，反因心生
    恐懼而駕車加速逃離現場，嗣員警梁耀方依不詳姓名之路人所目擊之車牌號碼及
    現場遺留之車輛碎片，於九十一年九月七日下午四時許，循線在雲林縣崙背鄉○
    ○村○○路一０八號丙○○住處，發現前開自用小貨車之左前側有撞擊痕跡，且
    該車之左前大燈護蓋破裂處與現場所殘留之車輛碎片吻合，該車之保險桿並留有
    少許甲○○所穿著之褲子布料殘渣，因而獲悉上情。
二、案經被害人甲○○訴由雲林縣警察局西螺分局報請台灣雲林地方法院檢察署檢察
    官偵查起訴。
    理  由
一、右開事實，業據被告丙○○坦白承認，核與告訴人甲○○指述，及證人即車禍處
    理員警梁耀方、徐銘輝於偵查中證述之情節相符，並有扣案之車禍現場遺留之碎
    片、布料及前開車輛之左前大燈等可證，此外，復有雲林縣警察局道路交通事故
    調查報告表一份、診斷證明書二紙、照片十二幀等在卷可稽。按行車速度應依標
    準規定；汽車行駛時，駕駛人應注意車前狀況及兩車併行之間隔，並隨時採取必
    要之安全措施；行人在未設有行人穿越道亦非禁止穿越之路段穿越道路時，應注
    意左右無來車，始可小心迅速穿越，道路交通安全規則第九十三條第一項、第九
    十四條第三項、第一百三十四條第五款分別定有明文。本件肇事地點行車時速五
    十公里，有卷附前開道路交通事故調查報告表一份可參，被告駕駛自用小貨車行
    經肇事地點，自應遵守前揭規定，而當時並無不能注意之情形，詎其竟疏未注意
    及此，不僅未注意車前狀況，且以超過限速五十公里以上之速度超速行駛，業據
    被告供承在卷，致該自用小貨車左前側直接撞及告訴人，是被告就本件車禍之發
    生，確有過失情事無訛。至告訴人固亦疏未遵守前揭規定，未注意左右來車及小
    心迅速穿越，即冒然穿越文化路，告訴人就本件車禍之發生雖難謂無疏失，惟被
    告駕車既有疏忽之處，即難認其已盡相當注意義務，仍無從解免過失之責。又告
    訴人因本件車禍受傷，與被告之過失駕駛行為顯有相當因果關係。綜上所述，本
    件事證已臻明確，被告犯行堪予認定。
二、核被告丙○○平日以駕駛自用小貨車外出修理電線、裝設冷氣為業，係以駕駛業
    務為其附隨業務之人，業據被告陳明在卷，核其所為，係犯刑法第二百八十四條
    第二項前段之業務過失傷害罪及刑法第一百八十五條之四之肇事致人受傷逃逸罪
    。被告所犯前開二罪，犯意各別，罪名互異，應分論併罰。爰審酌被告之素行、
    犯後之態度，過失程度、對於被害人所造成之傷害、肇事後未能積極處理、被害
    人及公訴人對於量刑所表示之意見、被害人亦有過失及其一直未能與被害人達成
    民事和解等一切情狀，量處如主文所示之刑，並定其應執行刑。
據上論斷，應依刑事訴訟法第二百九十九條第一項前段，刑法第二百八十四條第二項
前段、第一百八十五條之四、第五十一條第五款，罰金罰鍰提高標準條例第一條前段
，判決如主文。
本案經檢察官乙○○到庭執行職務。
中      華      民      國      九十一      年    十二    月  二十六    日
                                        臺灣雲林地方法院刑事第二庭
                                            法  官  紀  文  勝
右正本證明與原本無異。
如不服本判決，應於判決送達後十日內向本院提出上訴狀( 應附繕本 )。
                書記官  許  立  昌
中      華      民      國      九十一      年    十二    月  二十六    日
中華民國刑法第一百八十五條之四
駕駛動力交通工具肇事，致人死傷而逃逸者，處六月以上五年以下有期徒刑。
中華民國刑法第二百八十四條
 (過失傷害罪)
因過失傷害人者，處六月以下有期徒刑、拘役或五百元以下罰金，致重傷者，處一年
以下有期徒刑、拘役或五百元以下罰金。
從事業務之人，因業務上之過失傷害人者，處一年以下有期徒刑、拘役或一千元以下
罰金，致重傷者，處三年以下有期徒刑、拘役或二千元以下罰金。
